# 期末外币报表中利润表的折算

提问人：ganghao 时间：2018-01-01 14:10:18
背景：境外的项目公司，以所在国货币塔卡作为记账本位币，按季度报送财务报表，期末在进行利润表折算时，对于年度的损益表项目，是采用 4 个季度的本位币发生额除以季度平均汇率求和，还是采用年度的发生额除以年度的平均汇率来折算？ 哪一种方法更为合理？

回答人：chenyiwei
应该说前一种方法更合理，即全年的折算后利润表等于四个季度的折算后利润表的加总数。特别是在汇率波动较大的情况下，前一种方法能够得出更为合理的折算结果。